【裁判字號】    99,易,879
【裁判日期】    991130
【裁判案由】    違反毒品危害防制條例
【裁判全文】
臺灣屏東地方法院刑事判決               99年度易字第879號
公  訴  人  臺灣屏東地方法院檢察署檢察官
被      告  林天福
上列被告因違反毒品危害防制條例案件，經檢察官提起公訴（99
年度毒偵字第2229號），本院於準備程序進行中，因被告就被訴
事實為有罪之陳述，經告知簡式審判程序意旨，並聽取公訴人及
被告之意見後，本院裁定依簡式審判程序審理，判決如下：
    主  文
林天福施用第二級毒品，累犯，處有期徒刑陸月，如易科罰金，
以新台幣壹仟元折算壹日。
    事  實
一、林天福前於民國88年間，因施用毒品案件，經本院以88年度
    毒聲字第2289號裁定觀察、勒戒後，認無繼續施用毒品之傾
    向，於88年11月16日執行完畢釋放出所，並由台灣屏東地方
    法院檢察官檢察官以88年度毒偵字第486 號不起訴處分確定
    。又於91年間，因施用毒品案件，經本院以91年度毒聲字第
    610 號裁定觀察、勒戒後，認無繼續施用毒品之傾向，於91
    年9 月23日執行完畢釋放出所，並由台灣屏東地方法院檢察
    官檢察官以91年度毒偵字第418 號不起訴處分確定。再於94
    年間因施用毒品案件，經本院以94年度簡字第1154 號 判決
    判處有期徒刑5 月確定，於95年2 月20日易科罰金執行完畢
    。復於97年間，因竊盜及施用毒品案件，經本院分別以97年
    度易字第71號、97年度易字第216 號、97年度簡字第939 號
    判處有期徒刑4 月、8 月、6 月，嗣由本院以98年度聲字第
    14號裁定應執行有期徒刑1 年4 月確定，98年9 月3日 執行
    完畢出監。詎其仍不知悔改，基於施用第二級毒品之犯意，
    於99年8 月12日13時30分為警採尿前120 時小時內某時（起
    訴書原載採尿前回溯72小時，經檢察官當庭更正），在屏東
    市中山黃昏市場旁公園內，將第二級毒品甲基安非他命置於
    其所有之玻璃球內，以燒烤吸食煙霧之方式，施用第二級毒
    品甲基安非他命1 次。嗣於99年8 月12日11時30分許，因台
    灣屏東地方法院檢察官另案偵辦販賣毒品案件時，查知林天
    福曾向偵辦中之賣家購買甲基安非他命，而核發拘票，命警
    至屏東市○○街95號將林天福拘提到案，徵其同意採尿送驗
    ，檢出尿液呈甲基安非他命陽性反應。
三、案經屏東縣政府警察局移送台灣屏東地方法院檢察署檢察官
    偵查起訴。
    理  由
一、本件被告林天福所犯係死刑、無期徒刑、最輕本刑為3 年以
    上有期徒刑以外之罪，其於準備程序就前揭被訴事實為有罪
    之陳述，經受命法官告知簡式審判程序之旨，並聽取其與公
    訴人之意見後，本院認無不得或不宜改依簡式審判程序進行
    之情事，依刑事訴訟法第273 條之1 第1 項、第284 條之1
    規定，裁定進行簡式審判程序，合先敘明。
二、上揭犯罪事實，業據被告於警詢及本院審理中坦承不諱，而
    被告為警於99年8 月12日查獲後採集之尿液經屏東縣政府警
    察局員警初步檢驗後，再送台灣檢驗科技股份有限公司，以
    酵素免疫分析法初步檢驗及氣相層析質譜儀法確認檢驗結果
    ，確呈甲基安非他命之陽性反應，有台灣檢驗科技股份有限
    公司99年8 月30日編號KＺ000000000000號濫用藥物尿液檢驗
    報告、屏東縣政府警察局查獲違反毒品危害防制條例案件初
    步檢驗報告單、毒品案件涉嫌人尿液採證編號姓名對照表各
    1 紙附卷足稽，上述鑑驗結果，係檢驗機關本於專業知識及
    以精密儀器或科學檢驗方法所得之結論，自可憑信，綜上足
    認，本案事證明確，被告上開犯行，應堪認定。
三、林天福前於88年間，因施用毒品案件，經本院以88年度毒聲
    字第2289號裁定觀察、勒戒後，認無繼續施用毒品之傾向，
    於88年11月16日執行完畢釋放出所，並由台灣屏東地方法院
    檢察官檢察官以88年度毒偵字第486 號不起訴處分確定。又
    於91年間，因施用毒品案件，經本院以91年度毒聲字第610
    號裁定觀察、勒戒後，認無繼續施用毒品之傾向，於91 年9
    月23日執行完畢釋放出所，並由台灣屏東地方法院檢察官檢
    察官以91年度毒偵字第418 號不起訴處分確定。再於94 年
    間因施用毒品案件，經本院以94年度簡字第1154號判決判處
    有期徒刑5 月確定，於95年2 月20日易科罰金執行完畢等情
    ，有台灣高等法院被告前案紀錄表1 份在卷可按，是被告已
    於觀察、勒戒執行完畢後5 年內再犯毒品案件，本件雖於5
    年後再犯，仍應依法論罪科刑（最高法院97年度第5 次刑事
    庭會議決議意旨參照）。
四、查甲基安非他命屬毒品危害防制條例第2 條第2 項第2 款所
    規定之第二級毒品，不得持有、施用，被告竟持以施用，核
    其所為，係犯毒品危害防制條例第10條第2 項之施用第二級
    毒品罪。其施用前持有甲基安非他命之低度行為，應為施用
    之高度行為所吸收，不另論罪。被告有如事實欄所示之有期
    徒刑執行完畢紀錄，有台灣高等法院被告前案紀錄表1 份附
    卷足憑，其於刑之執行完畢後5 年內，故意再犯本件有期徒
    刑以上之罪，為累犯，應依刑法第47條第1 項規定，加重其
    刑。又被告雖於偵查時向承辦檢察官坦承其施用毒品之來源
    ，惟該時偵查機關已在偵辦被告所指販賣毒品之賣家，有偵
    卷所附通訊監聽譯文在卷可稽，是在被告供出毒品來源前，
    偵查機關確已掌握該名賣家之犯罪嫌疑，是被告所為，自與
    毒品危害防制條例第17條第1 項所謂「供出毒品來源，因而
    查獲其他正犯或共犯」之要件未洽，而不得獲致減刑之寬典
    ，附此敘明。爰審酌被告前因施用毒品案件，經觀察、勒戒
    及刑之執行完畢後，仍不思悔改，徹底去除施用毒品之惡習
    ，竟又施用毒品，顯其無戒絕毒品之意且繼續沈淪毒海之中
    ，及兼衡其素行狀況非佳、施用毒品對社會治安造成之危害
    ，生活狀況、教育程度、犯後坦承犯行，態度尚佳等一切情
    狀，量處如主文所示之刑，並依其職業、收入各情諭知易科
    罰金之標準。公訴人雖就本件具體求處有期徒刑8 月，惟本
    院認被告之犯罪情節，並未對他人造成危害，認以量處如主
    文所示之刑為適當，公訴人之求刑，核屬過重，附此敘明。
    至本件被告施用第二級毒品所用之玻璃球1 個，已遭被告用
    畢丟棄，業據其供承在卷，復無證據證明現仍存在，爰不為
    沒收之宣告。
據上論斷，應依刑事訴訟法273 條之1 第1 項、第299 條第1 項
前段，毒品危害防制條例第10條第2 項，刑法第11條前段、第47
條第1 項、第41條第1項，判決如主文。
本案經檢察官陳立興到庭執行職務
中    華    民    國    99    年    11    月    30    日
                  刑事第五庭    法  官  劉怡孜
以上正本證明與原本無異。
如不服本判決應於收受判決後10日內向本院提出上訴書狀，並應
敘述具體理由；其未敘述上訴理由者，應於上訴期間屆滿後20日
內向本院補提理由書（均須按他造當事人之人數附繕本）「切勿
逕送上級法院」。
中    華    民    國    99    年    11    月    30    日
                                書記官  薛慧茹
附錄本案論罪科刑法條：
毒品危害防制條例第10條第2項
施用第二級毒品者，處 3 年以下有期徒刑。

司法院資訊處製作；財團法人民間司法改革基金會備份。
